臺灣基隆地方法院基隆簡易庭民事判決
110年度基簡字第19號
原      告  黃庭暉  

被      告  余志元  


上列當事人間請求損害賠償事件，原告就本院109年度基簡字第1
222號刑事傷害案件提起刑事附帶民事訴訟，經本院刑事庭以109
年度基簡附民字第54號裁定移送而來，本院於民國110年1月26日
言詞辯論終結，判決如下：
    主      文
被告應給付原告新臺幣柒萬零肆佰元，及自民國一百零九年九月
二十七日起至清償日止，按週年百分之五計算之利息。
原告其餘之訴駁回。
訴訟費用由被告負擔百分之二十八，餘由原告負擔。
本判決得假執行。但被告如以新臺幣柒萬零肆佰元為原告提供擔
保，得免為假執行。
    事實及理由
一、原告起訴主張：
(一)被告余志元與原告為同事，於民國108年5月25日下午7時至8
    時許，與訴外人王悅羽、蔡志龍、塗俊華等人於基隆市○○區
    ○○○路000號旁之小雅樓餐館聚餐，因故與原告發生爭執，竟
    基於傷害之犯意，以酒瓶、酒杯毆擊原告，造成原告受有左
    頸約5公分撕裂傷、右手肘約2公分撕裂傷、左耳2處約1公分
    撕裂傷等傷害。爰本於侵權行為法律關係提起本訴，請求被
    告賠償原告所受損害。
(二)茲就原告請求之金額分別臚列說明於下：
  ⒈醫療費用：
    原告因本件事故受有上開傷害，至國泰醫療財團法人汐止國
    泰綜合醫院(下稱汐止國泰醫院)治療，而支出之醫療費用新
    臺幣(下同)5,400元。
  ⒉精神慰撫金：
    原告因遭被告以酒瓶、酒杯毆擊受有上開傷害，致原告身心
    相當痛苦，每晚都做惡夢，且無法工作，實令原告身體及心
    理上痛苦不堪，爰請求被告給付精神慰撫金250,000元。
  ⒊以上合計共255,400元。
(三)併聲明：被告應給付原告255,400元，及自刑事附帶民事訴
    訟起訴狀繕本送達被告之翌日起至清償日止，按週年百分之
    5計算之利息，併陳明願供擔保，請准宣告假執行。
二、被告求為判決：原告之訴駁回。被告對於有前揭侵權行為之
    事實，及原告因而支出醫療費用5,400元部分均不爭執，惟
    抗辯：原告請求250,000元之精神慰撫金，尚嫌過高等語。
三、得心證之理由：
(一)原告主張被告於前揭時、地，有對原告為前揭傷害行為，致
    原告受有如前揭之傷害等情，並據提出汐止國泰醫院診斷證
    明書為證，復為被告所不爭執，且被告所涉傷害犯行，業由
    臺灣基隆地方檢察署檢察官偵查後聲請以簡易判決處刑(109
    年度調偵字第152號)，並經本院刑事庭於109年10月21日以1
    09年度基簡字第1222號刑事簡易判決認定構成刑法傷害罪，
    累犯，判處拘役伍拾日，如易科罰金以1,000元折算1日，因
    檢察官及被告均未上訴而告確定在案，此據本院依職權調借
    上開刑事卷宗核閱屬實，原告此部分之主張自堪信為真實。
(二)按「因故意或過失，不法侵害他人之權利者，負損害賠償責
    任。」「不法侵害他人之身體、健康、名譽、自由、信用、
    隱私、貞操，或不法侵害其他人格法益而情節重大者，被害
    人雖非財產上之損害，亦得請求賠償相當之金額。」民法第
    184條第1項前段、第195條第1項前段分別定有明文。本件被
    告對原告所為之傷害行為，致原告受有左頸約5公分撕裂傷
    、右手肘約2公分撕裂傷、左耳2處約1公分撕裂傷等傷害，
    已如前述，被告之傷害行為與原告之受傷間，自有相當因果
    關係，被告以不法之傷害行為侵害原告，致原告之身體受有
    損害，依上揭法條規定，原告請求被告賠償損害，乃於法有
    據。被告對於原告主張醫療費用5,400元部分不爭執，本院
    核上開部分屬必要費用，自應准許，茲於被告爭執部分，審
    酌其請求損害賠償範圍應否准許，分述如下：
　⒈精神慰撫金部分：
  ⑴按慰撫金之多寡，應斟酌雙方之身分、地位、資力與加害之
    程度及其他各種情形核定相當之數額，亦即金額是否相當，
    自應依實際加害情形與被害人所受之痛苦及雙方之身分、地
    位、經濟狀況等關係決定之。本件原告因被告之侵權行為，
    受有前揭傷害，導致每日惡夢且無法工作，無論肉體及精神
    上均受有極大之痛苦，原告自得請求精神慰藉金。
  ⑵本院斟酌被告故意傷害原告之動機、以酒瓶攻擊之傷害方式
    ，致原告受有左頸約5公分撕裂傷、右手肘約2公分撕裂傷、
    左耳2處約1公分撕裂傷等傷害，乍觀原告所受之傷勢非重，
    然頸部內含氣管，更有動脈流經，左耳亦靠近頭部，均屬人
    體重大要害，甚為脆弱，被告以破酒瓶之銳器攻擊，若非原
    告閃躲得宜或僥倖地未傷及頸動脈，否則後果實難想像，是
    被告僅因細故而對原告為上述傷害行為，手段非屬輕微，原
    告身心所受痛苦程度非輕。兼衡兩造之身分、地位、教育程
    度、經濟狀況(見兩造之稅務電子閘門財產所得調件明細表)
    等各項情形，認原告請求之非財產上損害賠償即精神慰撫金
    250,000元，尚嫌過高，應予核減為65,000元，始屬公允，
    逾此數額之請求，則無理由。
　⒉綜上，原告得請求之金額為70,400元(計算式：5,400元＋65,0
    00元＝70,400元)。 
四、綜上所述，原告依侵權行為之法律關係，請求被告給付原告
    70,400元，及自刑事附帶民事訴訟起訴狀繕本送達被告之翌
    日即109年9月27日起至清償日止，按週年利率百分之5計算
    之利息，為有理由，應予准許；逾此範圍之請求，即無理由
    ，應予駁回。
五、本件原告勝訴部分，係按民事訴訟法第427條第1項訴訟標的
    金額50萬元以下之財產權訴訟，適用簡易程序所為被告敗訴
    之判決，依同法第389條第1項第3款之規定，本院自應依職
    權宣告假執行，並依職權酌定相當之擔保金額宣告免為假執
    行。
六、本件係刑事附帶民事訴訟，而由本院刑事庭移送民事庭者，
    依法不需徵收裁判費，且至本院言詞辯論終結時，亦未發生
    其他訴訟費用，故無從確定訴訟費用之數額。惟依法仍應依
    民事訴訟法第79條規定，諭知兩造負擔訴訟費用之比例，以
    備將來如有訴訟費用發生時，得以確定其數額，併予敘明。
七、據上論結，原告之訴為一部有理由、一部無理由，依民事訴
    訟法第436條第2項、第79條、第87條、第389條第1項第3款
    、第392條第2項，判決如主文。
中　　華　　民　　國　　110 　年　　2 　　月　　2 　　日
                  基隆簡易庭法  官  徐世禎
以上正本係照原本作成。
對於本件判決如有不服，應於收受送達後20日內向本院提出上訴
書狀，上訴於本院合議庭，並按他造當事人之人數附具繕本。如
委任律師提起上訴者，應一併繳納上訴審裁判費。
中　　華　　民　　國　　110 　年　　2 　　月　　2 　　日
                            書記官  張雅婷